# 请教陈版：关于物业加收电费服务费的问题

提问人：wx_5e0d4e76e19e 时间：2020-01-02 10:24:46
陈版好，某物业公司给办公大楼提供物业服务，供电公司在结算电费时，只给该办公大楼安装了一块电表，需物业公司给大楼里的租户分别安装电表以分摊电费，物业公司和租户签订了相关水电销售合同（单价为电费加服务费），现供电公司只给物业公司开具电费发票，再由物业公司向各租户开具增值税销售发票，求问上述行为是否可以全额作为收入，或者只能按照服务费确认为收入？感谢回答！

回答人：chenyiwei
一般理解，物业公司会承担因租户拖欠分表电费导致的信用风险。但是，如果物业公司向租户转售电力时，仅仅是在供电公司的电价基础上加上固定的服务费，则基于其收益固定、不能选择供应商和谈判交易条件等限制性因素，故更倾向于仅就加收的服务费确认收入，即按净额法。电费部分按代收代付处理，通过往来款项核算。